最高法院刑事判決　　　　　　　九十四年度台非字第二六二號
　　上　訴　人　最高法院檢察署檢察總長
　　被　　　告　甲○○
　　　　　　　　　　　　樓之1.
上列上訴人因被告違反商標法案件，對於台灣宜蘭地方法院中華
民國九十四年八月二十五日第一審確定判決（九十四年度易字第
二七四號，起訴案號：台灣宜蘭地方法院檢察署九十四年度偵字
第一四五四號），認為部分違法，提起非常上訴，本院判決如下
：
    主  文
原判決關於未諭知沒收違背法令部分撤銷。
    理  由
非常上訴理由稱：「按判決不適用法則或適用不當者，為違背法
令，刑事訴訟法第三百七十八條定有明文。又犯商標法第八十一
條、第八十二條之罪所製造、販賣、陳列、輸出與輸入之商品，
或所提供於服務使用之物品或文書，不問屬於犯人與否，沒收之
，商標法第八十三條定有明文。本件原確定判決認被告甲○○係
違反商標法第八十二條：『明知為仿冒商品意圖販賣而陳列』而
判處其拘役五十日併諭知緩刑二年，惟對於扣案之仿冒商標商品
即LV商標之皮包一件等物，竟未依商標法第八十三條予以宣告沒
收，是原確定判決自屬違法。爰依刑事訴訟法第四百四十一條、
第四百四十三條提起非常上訴，以資糾正」等語。
本院按：判決不適用法則者，為違背法令，刑事訴訟法第三百七
十八條定有明文；又商標法第八十三條規定：「犯前二條之罪所
製造、販賣、陳列、輸出或輸入之商品，或所提供於服務使用之
物品或文書，不問屬於犯人與否，沒收之」；此項沒收，乃絕對
沒收原則之規定，除證明已滅失者外，不問屬於犯人與否，有無
查扣，均應予以沒收，無審酌之餘地。本件原判決認定被告甲○
○係違反商標法第八十二條明知為仿冒商品，意圖販賣而陳列，
經內政部警政署保安警察第二總隊第一大隊第一中隊查扣如原判
決事實欄所認定之仿冒商品；原判決論處被告明知為未得商標權
人同意，不得於同一商品，使用相同之註冊商標之商品，意圖販
賣而陳列，處拘役伍拾日，如易科罰金以參佰元折算壹日；緩刑
貳年。竟漏未將扣案如原判決事實欄所認定之仿冒商品諭知沒收
，自有判決不適用法則之違背法令。案經確定，非常上訴意旨執
以指摘，洵有理由，惟原判決尚非不利於被告，應由本院將原判
決關於未諭知沒收偽冒商品之違背法令部分撤銷，以資糾正。至
於原判決其他部分，尚未違法，上訴意旨亦未指及，仍予維持，
附此指明。
據上論結，應依刑事訴訟法第四百四十七條第一項第一款前段，
判決如主文。
中　　華　　民　　國　九十四　年　 十二 　月　　二　　日
                      最高法院刑事第一庭
                          審判長法官  施　文　仁
                                法官  林　永　茂
                                法官  蕭　仰　歸
                                法官  賴　忠　星
                                法官  王　居　財
      本件正本證明與原本無異
                                      書  記  官
中　　華　　民　　國　九十四　年   十二 　月    八　　日
                                                      Ｌ
